【裁判字號】    99,裁,1773
【裁判日期】    990812
【裁判案由】    勞保
【裁判全文】
最  高  行  政  法  院  裁  定
                                      99年度裁字第1773號
上  訴  人  甲○○
被 上訴 人  勞工保險局
代  表  人  陳益民
上列當事人間勞保事件，上訴人對於中華民國99年4月8日臺北高
等行政法院98年度訴字第1713號判決，提起上訴，本院裁定如下
：
    主  文
上訴駁回。
上訴審訴訟費用由上訴人負擔。
    理  由
一、按對於高等行政法院判決之上訴，非以其違背法令為理由，
    不得為之，行政訴訟法第242條定有明文。依同法第243條第
    1項規定，判決不適用法規或適用不當者，為違背法令；而
    判決有同條第2項所列各款情形之一者，為當然違背法令。
    是當事人對於高等行政法院判決上訴，如依行政訴訟法第24
    3條第1項規定，以高等行政法院判決有不適用法規或適用不
    當為理由時，其上訴狀或理由書應有具體之指摘，並揭示該
    法規之條項或其內容；若係成文法以外之法則，應揭示該法
    則之旨趣；倘為司法院解釋或本院之判例，則應揭示該判解
    之字號或其內容。如以行政訴訟法第243條第2項所列各款情
    形為理由時，其上訴狀或理由書，應揭示合於該條項各款之
    事實。上訴狀或理由書如未依此項方法表明，或其所表明者
    與上開法條規定不合時，即難認為已對高等行政法院判決之
    違背法令有具體之指摘，其上訴自難認為合法。
二、緣上訴人係由馳訊技術開發股份有限公司申報參加勞工保險
    之被保險人，以因罹患急性昇主動脈剝離，檢據申請殘廢給
    付。經被上訴人審查，以其未達勞工保險殘廢給付標準表規
    定之給付標準，以民國（下同）97年10月9日保給殘字第097
    60768330號函（下稱原處分）核定所請殘廢給付應不予給付
    。上訴人不服，向勞工保險監理委員會（下稱監理會）申請
    審議，經該會以98年2月13日97保監審字第4682號審定書審
    定申請審議駁回，提起訴願，亦遭駁回，遂提起本件行政訴
    訟。
三、本件上訴人對於高等行政法院判決上訴，主張：原判決認為
    本件主要爭點「被保險人是否已達殘廢程度」，係屬行政機
    關判斷餘地範圍，原則上予以尊重。惟原審並未就被上訴人
    為行政裁量時有無衡量瑕疵進行審斷及遺漏攻擊防禦方法之
    判斷，顯有判決不備理由之違誤。蓋判定器官是否達到殘廢
    程度雖屬專業技術範圍，然就當事人各自提出之不同專業意
    見之取捨，則為司法審查範圍，應予以調查並於判決中載明
    取捨之理由，而非概括的以此為「專業技術問題」為由不予
    調查，並未附任何理由即捨棄上訴人提出之證據，是原判決
    顯係不備理由。另被上訴人依據心臟功能未有異常現象而為
    主動脈功能正常之決定，顯係出於錯誤之事實、資訊所為之
    判斷，惟原判決亦未就此進行審查，顯有判決違背法令之情
    事等語。惟：(一)按證據之取捨與當事人所希冀者不同，致其
    事實之認定亦異於該當事人之主張者，不得謂為原判決有違
    背法令之情形。又證據之證明力如何或如何調查事實，事實
    審法院有衡情斟酌之權，苟已斟酌全辯論意旨及調查證據之
    結果，而未違背論理法則或經驗法則，自不得遽指為違法。
    (二)且行政法院於案件審理結果，遇有多種獨立之理由足以支
    持判決之成立，法院只採用其中一種或數種為理由之情形，
    或支持主文成立之理由記載有簡略之嫌，尚不構成判決理由
    不備之瑕疵。(三)本件原審本於職權調查證據後，尊重被上訴
    人特約專業醫師先後審查之結果，即上訴人現況尚未達殘廢
    之定義（治療終止、症狀固定、再行治療於不能期待其效果
    之現況）為由，據以維持原處分及訴願決定，業已在判決理
    由欄詳敘其採證之依據及得心證之理由。(四)末者，上訴人主
    張原審取捨證據未為得心證之理由說明，且認定事實有所錯
    誤等語，核屬原判決對於上訴人之指摘部分均詳予論述其不
    足採理由部分，上訴人仍執陳詞再予爭執，泛言原判決違背
    法令，並未具體說明原判決其違背何項法令條款，亦未具體
    表明合於不適用法規、適用法規不當、或行政訴訟法第243
    條第2項所列各款之情形，難認對該判決之如何違背法令已
    有具體之指摘。依首開規定及說明，應認其上訴為不合法。
四、據上論結，本件上訴為不合法。依行政訴訟法第249條第1項
    前段、第104條、民事訴訟法第95條、第78條，裁定如主文
    。
中    華    民    國    99    年    8     月    12    日
                    最高行政法院第四庭
                        審判長法官  劉  鑫  楨
                              法官  胡  方  新
                              法官  林  文  舟
                              法官  曹  瑞  卿
                              法官  陳  鴻  斌

以  上  正  本  證  明  與  原  本  無  異
中    華    民    國    99    年    8     月    17    日
                              書記官  王  史  民

司法院資訊處製作；財團法人民間司法改革基金會備份。
